臺灣臺北地方法院刑事判決
111年度審交訴字第41號
公  訴  人  臺灣臺北地方檢察署檢察官
被      告  許條杞


上列被告因公共危險等案件，經檢察官提起公訴（111年度偵字
第2270號），本院判決如下：
    主  文
本件公訴不受理。
    理  由
一、公訴意旨詳如附件起訴書所載。
二、按告訴乃論之罪，告訴人於第一審辯論終結前得撤回其告訴
    ，又告訴經撤回者，應諭知不受理之判決，並得不經言詞辯
    論為之，刑事訴訟法第238條第1項、第303條第3款、第307
    條分別定有明文。
三、本件被告許條杞經檢察官依刑法第284條前段之過失傷害罪
    提起公訴（另涉肇事逃逸罪部分由本院另為判決），然前揭
    之罪依同法第287條前段規定，須告訴乃論。茲據告訴人郭
    冠臻於本院言詞辯論終結前具狀向本院表明撤回告訴，有刑
    事撤回告訴狀1份附卷足稽，爰就本案依前揭規定，不經言
    詞辯論，逕為不受理之判決。
據上論斷，應依刑事訴訟法第303條第3款、第307條，判決如主
文。
中　　華　　民　　國　　111 　年　　7 　　月　　15　　日
                  刑事第二十庭  審判長法  官  洪英花  
　　　　　　　　　
　　　　　　　　　                    法  官  宋恩同
　　　　　　　　　
　　　　　　　　　                    法  官  謝欣宓
上正本證明與原本無異。 
如不服本判決應於收受送達後20日內向本院提出上訴書狀，並應
敘述具體理由；其未敘述上訴理由者，應於上訴期間屆滿後20日
內向本院補提理由書（均須按他造當事人之人數附繕本）「切勿
逕送上級法院」。告訴人或被害人如對於本判決不服者，應具備
理由請求檢察官上訴，其上訴期間之計算係以檢察官收受判決正
本之日期為準。 因疫情而遲誤不變期間，得向法院聲請回復原
狀。
                                      書記官  朱俶伶
中　　華　　民　　國　　111 　年　　7 　　月　　15　　日
附件：　　　　　　　
臺灣臺北地方檢察署檢察官起訴書
                                     111年度偵字第2270號
　　被　　　告　許條杞　男　74歲（民國00年0月00日生）
　　　　　　　　　　　　住新北市○○區○○路00巷0弄0號
　　　　　　　　　　　　國民身分證統一編號：Z000000000號
上列被告因公共危險等案件，業經偵查終結，認應提起公訴，茲
將犯罪事實及證據並所犯法條分敘如下：
　　　　犯罪事實
一、許條杞於民國110年8月26日上午8時58分許，駕駛車牌號碼0
    000-00號自用小客車沿新北市○○區○○路○○○道○○○○○○○路000
    號中油加油站前時，理應注意車前狀況並隨時採取必要之安
    全措施，而時值晴天日間、路面乾燥無缺陷且無障礙物、視
    距良好，無任何不能注意之情，竟疏未注意郭冠臻騎乘YouB
    ike微笑單車在同向右前方，致擦撞到單車後輪致郭冠臻人
    車倒地，受有左側膝部擦傷及挫傷等傷害。詎許條杞明知已
    駕車肇事致人受傷，竟基於肇事逃逸之犯意，予以漠視而未
    下車查看援助傷者或報警處理，兀自駕車離去，迨警據報到
    場處理，遂循線查獲上情。
二、案經郭冠臻訴由新北市政府警察局新店分局報告偵辦。
　　　　證據並所犯法條
一、證據清單暨待證事實
編號 證據名稱 待證事實 一  1、被告許條杞警詢、偵訊時供述。 2、車牌0000-00號車輛詳細資料報表。 僅坦承過失傷害之事實，矢口否認有肇事逃逸情事。 1、辯稱略以：已知有撞到人，惟不見對方蹤影，見對方已走，便未報警云云。 2、渠所涉犯嫌，有以下證據清單所列事證可佐，事證明確，應堪認定；足徵渠上揭所辯純屬卸責之詞，無從採信。  二 1、告訴人郭冠臻警詢、偵訊時指證。 2、佛教慈濟醫療財團法人台北慈濟醫院診斷證明書 佐證告訴人因與被告車禍而受傷，被告明知肇事仍逃逸等經過。 三 新北市政府警察局新店分局交通分隊道路交通事故現場圖、補充資料表、道路交通事故談話紀錄表、道路交通事故調查報告表(一）、（二）、當事人登記聯單、疑似道路交通事故肇事逃逸追查表、肇事現場及車損照片12張等資料 佐證本件車禍案發當時天候、雙方車行方向、相關位置、路況、車損等現場狀況。   四 肇事現場監視器影像暨翻拍照片8張。 佐證車禍發生經過。 五 新北市警察局道路交通事故初步分析研判表 本件車禍為警初步分析結果，研判可能肇事原因及違規事實，係被告超越前車疏於注意安全間隔所致，更肇事致人受傷逃逸。 
二、按行駛時，駕駛人應注意車前狀況及兩車並行之間隔，並隨
    時採取必要之安全措施，道路交通安全規則第94條第3項前
    段定有明文，被告駕車自應注意上述道路交通安全規定。而依
    當時情狀，尚無不能注意之情形，竟疏不注意為之，以致告訴
    人受傷，被告應有過失。而其過失駕駛行為，核與告訴人之
    受傷間，具有相當因果關係，是其過失傷害犯行，堪以認定
    。 
三、核被告許條杞所為，係犯刑法第284條前段過失傷害、同法
    第185條之4肇事逃逸等罪嫌。其所犯上開2罪名，彼此犯意
    各別，行為互殊，請予分論併罰。
四、依刑事訴訟法第251條第1項提起公訴。
　  此　致
臺灣臺北地方法院
中　　華　　民　　國　 111　　年　　3 　　月　　16　　日
　　　　　　　　　　　　　　　檢　察　官  游忠霖
本件正本證明與原本無異
中　　華　　民　　國　 111　　年　　3 　　月　　24　　日
　　　　　　　　　　　　　　　書　記　官　黃美雰
附錄本案所犯法條全文
中華民國刑法第284條
因過失傷害人者，處 1 年以下有期徒刑、拘役或 10 萬元以下
罰金；致重傷者，處 3 年以下有期徒刑、拘役或 30 萬元以下
罰金。
中華民國刑法第185條之4
駕駛動力交通工具發生交通事故，致人傷害而逃逸者，處 6 月
以上 5 年以下有期徒刑；致人於死或重傷而逃逸者，處 1 年以
上 7 年以下有期徒刑。
犯前項之罪，駕駛人於發生交通事故致人死傷係無過失者，減輕
或免除其刑。